【裁判字號】    99,審易,2964
【裁判日期】    990630
【裁判案由】    毒品危害防制條例
【裁判全文】
臺灣高雄地方法院刑事判決            99年度審易字第2964號
公  訴  人  臺灣高雄地方法院檢察署檢察官
被      告  甲○○
上列被告因毒品危害防制條例案件，經檢察官提起公訴（98年度
毒偵字第7391號），本院判決如下：
    主  文
本件免訴。
    理  由
一、公訴意旨略以：被告甲○○基於施用第二級毒品甲基安非他
    命之犯意，於民國98年10月13日中午12時17分許回溯48小時
    內之某時（不含公權力拘束期間），在不詳處所，以不詳方
    式，施用第二級毒品甲基安非他命1 次。嗣於同年月13日上
    午7 時45分許，在高雄市新興區○○○路469 號前，因另涉
    犯竊盜案件，為警查獲，經同意採尿送驗，檢驗結果呈安非
    他命、甲基安非他命之陽性反應等情。因認被告涉犯毒品危
    害防制條例第10條第2 項之施用第二級毒品罪嫌等語【原起
    訴書所載關於98年10月27日被查獲之施用第二級毒品犯行部
    分（即98年度毒偵字第7369號），另經本院逕以簡易判決處
    刑】。
二、按案件曾經判決確定者，應為免訴之判決，並得不經言詞辯
    論為之，刑事訴訟法第302 條第1 款、第307 條分別定有明
    文。
三、被告基於施用第二級毒品甲基安非他命之犯意，於98年10月
    13日某時，在高雄市前鎮區○○○街459 巷15號住處內，以
    將甲基安非他命置於玻璃球內，再以火點燃燒烤之方式，施
    用第二級毒品甲基安非他命1 次。嗣於98年10月14日22時，
    經警採尿送驗，結果呈甲基安非他命之陽性。又被告上開犯
    行，業經本院於99年1 月18日以99年度審簡字第239 號判決
    判處有期徒刑3 月，因未上訴而於確定之事實，業經本院依
    職權調取該刑事案卷核閱屬實（關於施用毒品時間、地點及
    方式部分，詳該案卷之偵查卷第6 頁）。因被告於本院調查
    時陳稱：於98年10月13日採尿時起至98年10月14日採尿時止
    ，並未再施用甲基安非他命等語。而前案確定判決事實係認
    定被告於98年10月13日某時，施用第二級毒品甲基安非他命
    1 次（98年10月14日22時採尿）。本案起訴事實係認定被告
    於98年10月13日中午12時17分許回溯48小時內之某時（不含
    公權力拘束期間），施用甲基安非他命1 次。由此可知，前
    案確定判決所認定之施用甲基安非他命時間，係在本案起訴
    事實所認定之施用甲基安非他命期間範圍內。則被告自98年
    10月13日採尿後至98年10月14日22時採尿時止，是否曾再施
    用甲基安非他命，即有審究之必要。如無證據證明被告曾再
    施用甲基安非他命，因本件起訴之犯罪事實業經判決確定，
    自應為免訴之判決。本院審酌：(一)毒品於尿液中排出之最長
    期限，受施用劑量、施用方式、個人體質及其代謝情況等因
    素影響，因個案而異，一般可檢出之最長期間為甲基安非他
    命服用後1 至5 天等情，有行政院衛生署管制藥品管理局91
    年10月3 日管檢字第110436號函在卷可稽（詳濫用藥物檢驗
    相關解釋彙編第153 頁至第154 頁，行政院衛生署管制藥品
    管理局印製，94年6 月版）。依前開函文意旨，被告於98年
    10月13日採尿前施用甲基安非他命1 次後，經採尿後，如未
    再施用甲基安非他命，亦有可能於1 日後即98年月10日14時
    採尿時，呈甲基安非他命陽性反應。是被告於98年10月14日
    22時採尿，經送驗後，結果呈嗎啡陽性反應，固有高雄市立
    凱旋醫院98年11月3 日濫用藥物尿液檢驗報告在卷可參（詳
    前確定判決案卷之警卷第10頁）。然此僅能證明被告於98年
    10月14日採尿前5 日內某時，曾施用甲基安非他命1 次或數
    次。有可能係被告於98年10月13日採尿前，僅施用甲基安非
    他命1 次，98年10月13日、98年10月14日2 次採尿期間，即
    未再施用；亦有可能於98年10月13日採尿前施用，另於該日
    採尿後，再施用甲基安非他命。但無法確認被告於98年10月
    13日採尿前施用甲基安非他命1 次後，曾再施用甲基安非他
    命。(二)再者，被告於98年10月13日、98年10月14日採尿，送
    驗結果，甲基安非他命嗎啡濃度分別為145,982ng/ml、14,1
    77ng/ml ；安非他命濃度分別為15,444ng/ml 、1,850ng/ml
    之事實，有高雄市立凱旋醫院98年11月3 日濫用藥物尿液檢
    驗報告在卷可稽。如被告於98年10月13日採尿前，施用甲基
    安非他命1 次後，另於98年10月13日、98年10月14日2 次採
    尿期間內，再度施用甲基安非他命。在採尿期間僅相隔1 日
    下，連同前次尿液中所殘留之甲基安非他命、安非他命因濃
    度，被告尿液內甲基安非他命、安非他命濃度含量應不至於
    呈現遞減之情形。然觀之上開尿液檢驗報告，被告於98年10
    月13日採尿後之檢驗結果，較98年10月14日22時採尿之檢驗
    結果，體內代謝之甲基安非他命、安非他命濃度含量均有所
    減少，且減少甚多，並無增加，甲基安非他命濃度更減少13
    1,805ng/ml，則被告於98年10月13日採尿前，施用甲基安非
    他命1 次後，是否再次施用甲基安非他命，已非無疑。綜上
    ，就現存證據資料而言，並無證據證明被告於98年10月13日
    採尿前，除曾於98年10月13日，施用甲基安非他命1 次外，
    另有其他施用甲基安非他命之犯行。是被告上開所述，尚非
    無據。從而，基於罪疑惟輕及有利於被告之考量，本案與前
    案確定判決所記載施用第二級毒品之事實，應屬同一。是本
    案起訴書所載之犯罪事實，既經前案判決確定，揆諸前揭說
    明，爰不經言詞辯論，逕為免訴判決之諭知。
據上論結，應依刑事訴訟法第284 條之1 、第302 條第1 款、第
307 條，判決如主文。
中    華    民    國    99    年    6     月    30    日
                  刑事第十庭  法  官  方百正
以上正本證明與原本無異。
如不服本判決，應於收受判決後10日內向本院提出上訴書狀。
中    華    民    國    99    年    6     月    30    日
                              書記官  陳莉庭

司法院資訊處製作；財團法人民間司法改革基金會備份。
